臺灣高等法院臺中分院刑事裁定　
111年度聲字第1374號
聲  請  人  臺灣高等檢察署臺中檢察分署檢察官         
受  刑  人  徐煥哲



上列聲請人因受刑人數罪併罰有二裁判以上，聲請定其應執行之
刑（聲請案號：111年度執聲字第598號），本院裁定如下：
    主  文
徐煥哲因犯如附表所示各罪所處之刑，有期徒刑部分應執行有期
徒刑參年貳月。
    理  由
一、聲請意旨略以：受刑人徐煥哲（以下稱受刑人）因商業會計
    法等數罪，先後經判決確定如附表。數罪中雖有刑法第50條
    第1 項但書所列情形，惟受刑人已請求檢察官聲請定應執行
    刑，有臺灣臺中地方檢察署111年5月23日是否請求定應執行
    刑調查表足稽，應依刑法第50條第2 項、第53條、第51條第
    5 款規定，定其應執行之刑，爰依刑事訴訟法第477 條第1 
    項聲請裁定等語。
二、按裁判確定前犯數罪者，併合處罰之；數罪併罰，有二裁判
    以上者，依第51條之規定，定其應執行之刑，刑法第50條第
    1 項本文、第53條分別定有明文。又數罪併罰，分別宣告其
    罪之刑，如宣告多數有期徒刑者，於各刑中之最長期以上，
    各刑合併之刑期以下，定其刑期；但不得逾30年，刑法第51
    條第5 款亦有明文。次按法律上屬於自由裁量事項，尚非概
    無法律性之拘束，在法律上有其外部界限及內部界限。前者
    依法律之具體規定，使法院得以具體選擇為適當裁判，此為
    自由裁量之外部界限。後者法院為自由裁量時，應考量法律
    之目的，法律秩序之理念所在，此為自由裁量之內部界限。
    法院為裁判時，二者均不得有所踰越。在數罪併罰而有二裁
    判以上，應定其應執行刑之案件，法院所為刑之酌定，固屬
    自由裁量事項，然對於法律之內、外部界限，仍均應受其拘
    束（最高法院94年度台非字第21號判決意旨參照）。又按刑
    事訴訟法第370條第2 項、第3 項，已針對第二審上訴案件
    之定應執行之刑，明定有不利益變更禁止原則之適用，分屬
    不同案件之數罪併罰，倘一裁判宣告數罪之刑，曾經定其執
    行刑，再與其他裁判宣告之刑（或執行之刑）定其執行刑時
    ，在法理上亦應同受此原則之拘束（最高法院103 年度第14
    次刑事庭會議決議意旨參照），亦即另定之執行刑，其裁量
    所定之刑期，不得較重於前定之執行刑加計後裁判宣告之刑
    （或執行之刑）之總和（最高法院104 年度台抗字第410 號
    裁定意旨參照）。末按數罪併罰中之一罪雖得易科罰金，惟
    因與不得易科之他罪併合處罰結果而不得易科罰金時，原可
    易科部分所處之刑，自亦無庸為易科折算標準之記載，此有
    司法院釋字第144 號解釋意旨可資參照。
三、復按被告所犯數罪有二裁判以上時，其所犯各罪是否合於數
    罪併罰規定，應以各裁判中最初判決確定者為基準，凡在該
    裁判確定前所犯之各罪，均應依刑法第50條、第51條規定，
    定其應執行之刑。數罪併罰案件之實體裁判確定後，即生實
    質之確定力，除因增加經另案判決確定合於數罪併罰之其他
    犯罪，或原定應執行刑之數罪中有部分犯罪，因非常上訴、
    再審程序而經撤銷改判，或有赦免、減刑等情形，致原裁判
    定刑之基礎已經變動，或其他客觀上有責罰顯不相當之特殊
    情形，為維護極重要之公共利益，而有另定應執行刑之必要
    者外，法院應受原確定裁定實質確定力之拘束。又定應執行
    刑，不僅攸關國家刑罰權之行使，於受刑人之權益亦有重大
    影響，除顯無必要或有急迫情形外，法院於裁定前，允宜予
    受刑人以言詞、書面或其他適當方式陳述意見之機會，程序
    保障更加周全（最高法院110年度台抗字第489號裁定意旨參
    照）。
四、經查：
　㈠受刑人因犯商業會計法等罪，經臺灣桃園地方法院、臺灣新
    竹地方法院及本院分別判處如附表所示之刑，均經分別確定
    在案，有各該刑事判決及臺灣高等法院被告前案紀錄表在卷
    可稽。其中受刑人所犯如附表編號3至9所示之罪為得易科罰
    金及得易服社會勞動之罪，編號1至2所示之罪為不得易科罰
    金及不得易服社會勞動之罪，固合於刑法第50條第1項但書
    之規定，惟受刑人就上開數罪已請求檢察官聲請定應執行刑
    ，有臺灣臺中地方檢察署刑法第50條第1項但書案件是否請
    求定應執行刑調查表在卷可稽，自應依刑法第50條第2項之
    規定，依同法第51條規定裁定定其應執行刑。茲檢察官向本
    院聲請定其應執行之刑，本院審核認聲請為正當，應定其應
    執行之刑。
　㈡受刑人所犯如附表編號1至6所示之6罪曾定應執行有期徒刑1
　　年9月確定（本院110年度聲字第496號裁定）；如附表編號8
    所示之2罪曾定應執行有期徒刑4月確定（臺灣桃園地方法院
    108年度重訴字第38號判決）；如附表編號9所示之7罪曾定
    應執行有期徒刑1年確定（本院109年度上訴字第1262號判決
    ）。而附表編號1至6、8、9所示之罪與附表編號7所示之罪
    另定應執行刑，屬上開最高法院大法庭裁定意旨所指可重新
    定應執行刑之情況，尚不生抵觸原確定裁定實質確定力之問
    題。本院於裁定前，曾通知受刑人如對本件定應執行刑案件
    有意見欲表達，於文到5日內具狀陳述意見，經受刑人表示
    意見：因本人身體、經濟狀況不好，是否能將本人之案件移
    交給桃園執行等語，有本院111中分高刑盈111聲1374字第61
    90號函、送達證書、陳述意見調查表、收文及收狀資料查詢
    清單在卷可憑（本院卷第151至161頁）。參照前揭所述，本
    院就編號1至9所示各罪再定應執行之有期徒刑，應予審酌前
    開裁判內、外部界限之範圍，並斟酌受刑人所犯大致為違反
    毒品危害防制條例（此部分均論以累犯，分屬施用第二級毒
    品、持有第一級毒品)、商業會計法（均屬填製不實會計憑
    證）等類型案件，犯罪時間集中於105年1月至106年1月間，
    又持有毒品部分助長毒品氾濫，對社會風氣及治安影響深遠
    ，及填製不實之會計憑證部分擾亂稅務作業，對財政稅捐秩
    序造成危害，前述犯罪行為之不法及罪責程度、各罪之關聯
    性、犯罪情節、次數及行為態樣、數罪所反應受刑人之人格
    特性與傾向、對受刑人施以矯正之必要性等，就其所犯前揭
    各罪為整體非難評價，另參酌曾定應執行刑部分之折算比例
    ，定其應執行刑如主文所示。
　㈢至受刑人表示：「因本人身體、經濟狀況不好，是否能將本
    人之案件移交給桃園執行」等語（本院卷第155頁）。然刑
    罰之執行屬執行檢察官之權限，本件得否移送受刑人所在地
    之臺灣桃園地方檢察署執行，應由執行檢察官指揮辦理，非
    由法院決定，受刑人應向執行檢察官聲請之，附此敘明。
　㈣另附表編號1至3已執行完畢部分，執行檢察官於執行本件所
    定執行刑時，自應予以扣除，俾免受刑人誤會，附此敘明。
據上論斷，應依刑事訴訟法第477條第1 項，刑法第50條第2 項
、第53條、第51條第5 款，裁定如主文。
中　　華　　民　　國　　111 　年　　7 　　月　　27　　日
        　　刑事第八庭   審判長 法　官  林  清  鈞
　　　　　 　　　　　　　　　   法　官  黃  小  琴
　　　　　　　 　　　　　　　　 法　官  郭  瑞  祥   
以上正本證明與原本無異。     
如不服本裁定，得於收受送達後5日內向本院提出抗告書狀(須附
繕本)。因疫情而遲誤不變期間，得向法院聲請回復原狀。

                               書記官  賴  淵  瀛
　　　　　　　　　　　　　　　 
中　　華　　民　　國　　111 　年　　7 　　月　　27　　日
附表：受刑人徐煥哲定其應執行之刑案件一覽表
 編　　　　　號  1 2 3  罪　　　　　名  毒品危害防制條例之 施用第二級毒品 毒品危害防制條例之 施用第二級毒品 毒品危害防制條例之持有第一級毒品  宣　　告　　刑  有期徒刑7月 有期徒刑7月 有期徒刑4月   編號1至6曾經臺灣高等法院臺中分院110年度聲字第496號裁定定應執行有期徒刑1年9月    犯　罪　日　期  105年8月23日 106年1月8日 不詳時間至105年8月25日 偵查（自訴）機關年   度   案   號  臺灣桃園地方檢察署105年度毒偵字第4736號、106年度偵字第1007號、106年度毒偵字第589號 臺灣桃園地方檢察署105年度毒偵字第4736號、106年度偵字第1007號、106年度毒偵字第589號 臺灣桃園地方檢察署105年度毒偵字第4736號、106年度偵字第1007號、106年度毒偵字第589號 最　後　　事 實 審 法　　院 臺灣桃園地方法院 臺灣桃園地方法院 臺灣桃園地方法院  案　　號 106年度審易字 第781、895號 106年度審易字 第781、895號 106年度審易字 第781、895號  判決日期 106 年8 月23日 106 年8 月23日 106 年8 月23日 確　 定　　判　 決 法　　院 臺灣桃園地方法院 臺灣桃園地方法院 臺灣桃園地方法院  案　　號 106年度審易字 第781、895號 106年度審易字 第781、895號 106年度審易字 第781、895號  判　　決確定日期 106 年10月12日  106 年10月12日 106 年10月12日 是否為得易科罰金、社會勞動之案件  否 否 是 備註  臺灣桃園地方檢察署106年度執字第14631號（已執行完畢）、臺灣臺中地方檢察署110年度執更字第1447號 臺灣桃園地方檢察署106年度執字第14631號（已執行完畢）、臺灣臺中地方檢察署110年度執更字第1447號 臺灣桃園地方檢察署106年度執字第14632號（已執行完畢）、臺灣臺中地方檢察署110年度執更字第1447號 
附表：受刑人徐煥哲定其應執行之刑案件一覽表
 編　　　　　號  4 5 6  罪　　　　　名  商業會計法第71條第1款填製不實罪 商業會計法第71條第1款填製不實罪 商業會計法第71條第1款填製不實罪  宣　　告　　刑  有期徒刑4月 有期徒刑5月 有期徒刑5月   編號1至6曾經臺灣高等法院臺中分院110年度聲字第496號裁定定應執行有期徒刑1年9月    犯　罪　日　期  105年5月15日前某日 105年7月15日前某日 105年9月15日前某日 偵查（自訴）機關年   度   案   號  臺灣臺中地方檢察署107年度偵字第8990號 臺灣臺中地方檢察署107年度偵字第8990號 臺灣臺中地方檢察署107年度偵字第8990號 最　後　　事 實 審 法　　院 臺灣高等法院臺中分院 臺灣高等法院臺中分院 臺灣高等法院臺中分院  案　　號 109年度上訴字第1172號 109年度上訴字第1172號 （聲請意旨載為109 年度上訴字第172號） 109年度上訴字第1172號  判決日期 109 年7 月7 日 109 年7 月7 日 109 年7 月7 日 確　 定　　判　 決 法　　院 臺灣高等法院臺中分院 臺灣高等法院臺中分院 臺灣高等法院臺中分院  案　　號 109年度上訴字 第1172號 109年度上訴字 第1172號 109年度上訴字 第1172號  判　　決確定日期 109 年8 月7 日  109 年8 月7 日 109 年8 月7 日 是否為得易科罰金、社會勞動之案件  是 是 是 備註  臺灣臺中地方檢察署109年度執字第12708號、臺灣桃園地方檢察署106年度執助字第3723號、臺灣臺中地方檢察署110年度執更字第1447號 臺灣臺中地方檢察署109年度執字第12708號、臺灣桃園地方檢察署106年度執助字第3723號、臺灣臺中地方檢察署110年度執更字第1447號 臺灣臺中地方檢察署109年度執字第12708號、臺灣桃園地方檢察署106年度執助字第3723號、臺灣臺中地方檢察署110年度執更字第1447號 
附表：受刑人徐煥哲定其應執行之刑案件一覽表
 編　　　　　號  7 8 9  罪　　　　　名  商業會計法第71條第1款填製不實罪 商業會計法第71條第1款填製不實罪 商業會計法第71條第1款填製不實罪  宣　　告　　刑  有期徒刑4月 有期徒刑3月（共2罪） 有期徒刑4月（共7罪）    曾定應執行有期徒刑4月 曾定應執行有期徒刑1年  犯　罪　日　期  105年11月間起至106年2月間止 105年12月2日至106年3月15日 105年1月15日至105年10月15日 偵查（自訴）機關年   度   案   號  臺灣新竹地方檢察署108年度偵字第3186號 臺灣桃園地方檢察署108年度偵字第20263號 臺灣臺中地方檢察署107年度偵字第16602號 （聲請意旨載為107年度偵字第8990號） 最　後　　事 實 審 法　　院 臺灣新竹地方法院 臺灣桃園地方法院 臺灣高等法院臺中分院  案　　號 109年度訴字第806號 108年度重訴字第38號 109年度上訴字 第1262號  判決日期 110 年4 月16日 110 年6 月30日 110 年11月25日 確　 定　　判　 決 法　　院 臺灣新竹地方法院 臺灣桃園地方法院 臺灣高等法院臺中分院  案　　號 109年度訴字第806號 108年度重訴字第38號 109年度上訴字 第1262號  判　　決確定日期 110 年5 月24日  110 年12月17日 110 年12月27日 是否為得易科罰金、社會勞動之案件  是 是 是 備註  臺灣新竹地方檢察署110年度執字第2734號 臺灣桃園地方檢察署111年度執字第454號 臺灣臺中地方檢察署111年度執字第1106號、111年度執緝字第784號